臺灣臺北地方法院交通事件裁定　　　　　　　　　　九十三年度交聲字第一四四號
　　異　議　人
　　即受處分人　甲○○
右列受處分人因違反道路交通管理處罰條例案件，對於臺北市交通事件裁所民國九十
二年十月二十二日所為之處分（原處分案號：北市裁三字第裁二二─ＢＧ00000
00號），聲明異議，本院裁定如左：
    主      文
臺北市交通事件裁所北市裁三字第裁二二─ＢＧ0000000號處分撤銷。
甲○○汽車駕駛人，在多車道不依規定駕車而爭道行駛，處新臺幣玖佰元罰鍰，並記
違規點數壹點。
    理      由
一、按汽車駕駛人，在多車道不依規定駕車而爭道行駛者，處新臺幣（下同）六百元
    以上一千八百元以下罰鍰，道路交通管理處罰條例第四十五條第四款（原裁決書
    贅載第一項）定有明文。又汽車駕駛人，違反該條例第四十五條情形者，除依原
    條款處罰鍰外，並記違規點數一點，同條例第六十三條第一項第一款亦有明定。
二、本件異議人即受處分人甲○○，於九十二年七月三十一日下午五時二十六分許，
    駕駛其所有車牌號碼ＳＩ─１１７７號自用小客車，由高雄市○○路轉入中山四
    路段（中平路與金福路口）機慢車專用道，而為高雄市政府警察局交通警察大隊
    警員張以竹以照相方式採證，以受處分人違反道路交通管理處罰條例第四十五條
    第四款之事實逕行舉發。嗣將舉發通知單送達於受處分人後，受處分人於舉發通
    知單上所載之應到案日期前向原處分機關提出申訴，經原處分機關函請舉發單位
    即高雄市政府警察局交通警察大隊調查結果，仍認受處分人有前開違規行為，原
    處分機關乃於九十二年十月二十二日依道路交通管理處罰條例第四十五條第四款
    裁處受處分人規定裁處受處分人罰鍰九百元。異議人固不否認於右揭時地駕駛前
    揭車輛轉入機車專用道之事實，惟辯以：高雄市○○○路全線未設汽車慢車道，
    與其他各地所設交通道路不同，外地車輛不易明白；且中山三路進入中山四路未
    限制汽車禁止進入慢車道之標示，有交通標誌不周全之處云云。經查，受處分人
    於前揭時地在多車道不依規定駕車而爭道行駛之事實，業據受處分人自承在卷，
    並有高雄市政府警察局交通警察大隊九十三年三月一日高市警交三字第○九三○
    ○○二一九五號函附件一之照片三張在卷可稽，自堪信屬實。且依高雄市政府警
    察局交通警察大隊前揭函所附中山四路中平路車道標誌設置、中山四路中平路口
    南下機慢車道入口處標誌標線劃設、中山四路近金福路口南下機慢車道出口標線
    劃設等照片，高雄市○○○路自下高速公路後即以分隔島區○○○○○道專用道
    ，並於中山四路、中平路口機慢車專用道入口設置明顯之機車專用及禁止三輪車
    以上車輛進入之標誌，沿路路面亦均標明機車專用，從而，受處分人猶辯稱系爭
    路段交通標示不明云云，自無足採，本件異議人之異議為無理由，應依道路交通
    管理處罰條例第四十五條第四款、第六十三條第一項第一款之規定予以裁處。原
    處分機關北市裁三字第裁二二─ＢＧ0000000號僅裁處異議人罰鍰九百元
    元，而漏記違規點數一點，尚有未合，爰由本院予以撤銷，並裁定如主文第二項
    所示。
據上論斷，依道路交通案件處理辦法第二十條，裁定如主文。
中　　　華　　　民　　　國　　九十三　　年　　　三　　　月　　 十六 　　日
                                臺灣臺北地方法院交通法庭
                                              法　官  王  幸  華
右正本證明與原本無異
如不服本裁定應於送達後五日內向本院提出抗告狀
                                              書記官  陳  泰  寧
中　　　華　　　民　　　國　　九十三　　年　　　三　　　月　　 十八 　　日
